臺灣高等法院臺中分院刑事判決　　民國94年度上訴字第392號
上　訴　人　臺灣南投地方法院檢察署檢察官
上　訴　人
即　被　告　甲○○
　　　　　　乙○○
上列上訴人因被告違反毒品危害防制條例等案件，不服臺灣南投
地方法院中華民國九十三年十二月九日第一審判決（民國九十三
年度訴字第一五九號，起訴案號：臺灣南投地方法院檢察署九十
三年度偵字第三七０、四一三、四一四、五五四、六三九、七九
一、七九二、八一九號），提起上訴，本院判決如下：
    主　文
原判決關於甲○○部分及乙○○違反台灣地區與大陸地區人民關
係條例部分撤銷。
乙○○共同連續違反不得使大陸地區人民非法進入台灣地區之規
定，處有期徒刑壹年陸月。
甲○○公訴不受理。
    事　實
一、乙○○係大陸地區人民，明知其主觀上並無與台灣地區男子
    鄭煜銘（由原審另以簡易判決處刑）結婚之意思，為入境台
    灣，竟在年籍不詳之成年男子「蘇金城」及大陸地區人士王
    金嬌從中牽線後，由鄭煜銘將相關資料交予蘇金城，蘇金城
    再與大陸地區之人士共同安排臺灣地區、大陸地區之一切出
    境、入境手續及交通程序，並先由蘇金城持已獲得之資料向
    臺灣臺中地方法院申請單身證明，再於九十年八月、九月間
    某日，由蘇金城親自帶領鄭煜銘至桃園中正國際機場搭機出
    境前往大陸地區，至大陸地區後即由當地之犯意聯絡者引導
    、介紹亦有非法進入臺灣地區之共同犯意聯絡之乙○○會面
    ，並再攜同鄭煜銘、乙○○於九十年十月二十五日，在大陸
    地區之福建省平潭縣公證處辦理假結婚登記。後鄭煜銘取得
    該公證處所發給之結婚公證書後，即返回臺灣地區，並將資
    料悉數交予蘇金城。嗣乙○○、蘇金城、鄭煜銘基於共同行
    使使公務員登載不實文書之概括犯意聯絡，先後持大陸地區
    核發之結婚公證書及海峽交流基金會所出具之證明函，前往
    台中縣太平市戶政事務所，填載結婚登記申請書，以辦理假
    結婚戶籍登記，致使不知情之該管公務員將鄭煜銘與乙○○
    假結婚之不實事項，登載於職務上所職掌之戶籍登記簿之公
    文書上，並據以核發記載鄭煜銘配偶為大陸籍女子乙○○之
    國民身分證及戶籍謄本予鄭煜銘收受，後由蘇金城持前開國
    民身分證及戶籍謄本，並填具大陸地區人民進入臺灣地區旅
    行證申請書，並檢具其向警察機關填具之大陸地區人民進入
    臺灣地區保證書，連同新換領之身分證、戶籍登記簿謄本等
    資料，悉數持向內政部警政署入出境管理局（下稱入出境管
    理局）提出行使，以配偶來臺探親為由，申請大陸地區女子
    入境，致使入出境管理局該管之姓名年籍不詳之公務員審查
    後於上開旅行證申請書之公文書上記載「結婚」等不實事項
    ，並發給乙○○入境許可之臺灣地區旅行證，且其上記載入
    境事由為「探親」，乙○○嗣於九十一年一月二十三日持之
    入境，並自行在台北市○○區○○街一六０巷一號八樓十六
    室等地居住、工作，而未與鄭煜銘同居。
二、乙○○來台後，思運用前開模式使大陸地區人士來台，以賺
    取不法仲介利益，經陳雲田介紹認識甲○○後，達成以每介
    紹一名人頭即可獲新台幣（下同）二萬元之介紹費，而充作
    「人頭丈夫」或「人頭太太」者，則可獲四萬元之佣金之合
    意，旋楊悉華、高梅惠（二人另由原審以簡易判決處刑）、
    劉巧玲（已歿）即在甲○○之居中聯繫後，與乙○○及在大
    陸地區之薛玉娘（乙○○姑姑），共同基於意圖以假結婚方
    式使大陸地區人士非法進入臺灣地區及行使使公務員登載不
    實之公文書之概括犯意聯絡，而有如下之犯行：
  (一)楊悉華、高梅惠部分：乙○○取得楊悉華、高梅惠資料後，
    先持向臺灣南投地方法院、臺灣新竹地方法院申請單身證明
    ，再於九十二年七月十九日，由乙○○親自帶領楊悉華、高
    梅惠一起至桃園中正國際機場搭機出境前往大陸地區，至大
    陸地區後即由薛玉娘引導、介紹亦有非法進入臺灣地區之共
    同犯意聯絡之大陸地區男子丁強、林同斌會面，再由薛玉娘
    攜同楊悉華、高梅惠於九十二年七月三十日在大陸地區之福
    建省福州市公證處辦理假結婚登記。嗣楊悉華、高梅惠取得
    該公證處所發給之結婚公證書後，即返回臺灣地區，並將資
    料悉數交予乙○○，由乙○○持之辦理丁強．林同斌來臺之
    手續。楊悉華部分，於九十二年八月十五日，因施用第一級
    毒品案件，為警查獲，後並送台中女子戒治所執行戒治，而
    無法完成結婚戶籍登記及填具「大陸地區人民進入台灣地區
    保證書」等文件而未完成林同斌來台之手續。高梅惠部分，
    乙○○則於九十二年九月十日，持大陸地區福建省福州市公
    證處所發給之高梅惠「結婚公證書」前往台北市○○○路○
    段一五六號十七樓財團法人海峽交流基金會（下稱海基會）
    辦理大陸地區結婚公證書之認證，經辦妥取得海基會之證明
    書後，乙○○再於九十二年九月十九日，持大陸地區福建省
    福州市公證處出具之結婚證書及海基會出具之證明書，至南
    投縣埔里鎮戶政事務所填寫「結婚登記申請書」而向該戶政
    事務所申辦結婚戶籍登記，使該管公務員將該不實之事項登
    載於職務上所掌之公文書即戶籍登記簿、戶口名簿上，乙○
    ○於相關戶籍登記完竣，並向該戶政事務所申請已登記大陸
    地區男子丁強為其配偶之戶籍謄本後，乃再於填具「大陸地
    區人民進入臺灣地區旅行證申請書」，並檢具其於桃園縣政
    府警察局平鎮分局建安派出所填具之「大陸地區人民進入臺
    灣地區保證書」，連同戶籍登記簿謄本等資料，悉數委託不
    知情之航宇國際旅行社有限公司職員洪淑滿持向入出境管理
    局提出行使，以配偶來臺探親為由，申請大陸地區男子入境
    ，致使入出境管理局該管之姓名年籍不詳之公務員審查後於
    上開旅行證申請書之公文書上記載「結婚」等不實事項，並
    發給丁強入境許可之臺灣地區旅行證，且其上記載入境事由
    為「探親」，然丁強未及入境前，即因上開犯行為警發覺，
    「假結婚、真入境」非法方式來台目的並未得逞。
  (二)劉巧玲部分：亦由乙○○持已獲得之資料向臺灣南投地方法
    院申請單身證明，再於九十二年八月下旬，由乙○○親自帶
    領劉巧玲至桃園中正國際機場搭機出境前往大陸地區，至大
    陸地區後即由薛玉娘引導、介紹亦有非法進入臺灣地區之共
    同犯意聯絡之大陸地區男子林健會面，再由薛玉娘攜同劉巧
    玲於九十二年八月二十日大陸地區之福建省福州市公證處辦
    理假結婚登記。嗣劉巧玲取得該公證處所發給之結婚公證書
    後，即返回臺灣地區，並將資料悉數交予乙○○，由乙○○
    持之辦理林健來臺之手續。嗣於九十二年九月三日，乙○○
    即持大陸地區福建省福州市公證處所發給之劉巧玲、林健「
    結婚公證書」前往海基會辦理大陸地區結婚公證書之認證；
    經辦妥取得海基會之證明書後，乙○○即再持大陸地區福建
    省福州市公證處出具之結婚證書及海基會出具之證明書，至
    南投縣埔里鎮戶政事務所填寫「結婚登記申請書」而向該戶
    政事務所申辦結婚戶籍登記，使該管公務員將該不實之事項
    登載於職務上所掌之公文書即戶籍登記簿、戶口名簿上，乙
    ○○於相關戶籍登記完竣，並向該戶政事務所申請已登記大
    陸地區男子林健為其配偶之戶籍謄本後，乃再於填具「大陸
    地區人民進入臺灣地區旅行證申請書」，並檢具其在警察機
    關連續填具之「大陸地區人民進入臺灣地區保證書」，連同
    戶籍登記簿謄本等資料，悉數委託不知情之呂水文持向入出
    境管理局提出行使，以配偶來臺探親為由，申請大陸地區男
    子入境，致使入出境管理局該管之姓名年籍不詳之公務員審
    查後於上開旅行證申請書之公文書上記載「結婚」等不實事
    項，並發給林健入境許可之臺灣地區旅行證，且其上記載入
    境事由為「探親」，林健因此於九十二年十一月十九日經中
    正國際機場入境台灣。
三、乙○○承續上開不法犯意，明知廖棟偉（另由原審以簡易判
    決處刑）主觀上並無與大陸地區女子結婚之意思，竟慫恿廖
    棟偉赴大陸地區與大陸地區女子辦理假結婚之相關手續事宜
    ，以便賺取七萬元擔任俗稱「人頭老公」之人頭費，廖棟偉
    應允後，乙○○、廖棟偉與乙○○在大陸地區之姑姑薛玉娘
    即共同基於以假結婚之方式使大陸地區女子非法進入臺灣地
    區之犯意聯絡，由廖棟偉將相關資料交予乙○○，乙○○再
    與大陸地區之薛玉娘共同安排臺灣地區、大陸地區之一切出
    境、入境手續及交通程序，並先由乙○○持已獲得之資料向
    臺灣南投地方法院申請單身證明，再於九十二年十一月某日
    由乙○○親自帶領廖棟偉至桃園中正國際機場搭機出境前往
    大陸地區，至大陸地區後即由薛玉娘引導、介紹亦有非法進
    入臺灣地區之共同犯意聯絡之大陸地區女子林建珍會面，再
    由薛玉娘攜同廖棟偉於九十二年十一月十七日在大陸地區之
    福建省福州市公證處辦理假結婚登記。嗣廖棟偉取得該公證
    處所發給之結婚公證書後，即返回臺灣地區，並將資料悉數
    交予乙○○，由乙○○持之辦理林建珍來臺之手續。後未及
    辦理台灣地區相關結婚登記及林建珍入境手續前，上開犯行
    為警查獲，林建珍非法入境台灣之目的，終未能得逞。
四、上開犯行，嗣為警於九十三年一月十九日循線查獲，並在乙
    ○○之住居地扣得如附件所示之假結婚證件等物。
五、案經台灣南投地方法院檢察署檢察官指揮南投縣政府警察局
    、南投縣政府警察局埔里分局、法務部調查局南投縣調查站
    、行政院海岸巡防署臺中機動查緝隊偵查起訴。
    理  由
甲、被告乙○○部分
一、上揭犯罪事實(一)部分，已經上訴人即被告（下稱被告）乙○
    ○在原審坦承：「鄭煜銘是我假老公」 (原審卷第一０七頁
    )，在警訊中也供承：「我在福州市公證處與鄭煜銘辦理假
    結婚登記」 (偵字第四一四號卷第一九三頁），核與鄭煜銘
    在警訊及原審所供相符，鄭煜銘在警訊時供稱：「認識（指
    乙○○）與我辦理假結婚，身分上登記是夫妻關係」，「九
    十年八、九月份左右台中地方法院簡易庭申請單身證明」、
    「九十年八、九月份左右出境、九十年十月底入境」、「前
    往中國大陸福建省平潭縣跟乙○○辦理假結婚」、「有舉行
    公證結婚」、「蘇金城告訴我可以免費前往中國大陸旅遊，
    並可賺取人頭佣金」、「我拿到新台幣約四萬元佣金」、「
    我有到太平市戶政事務所辦理結婚登記」（偵字第五五四號
    卷第二十九-三十一頁），在原審時也供稱：「我是經朋友
    蘇金城介紹到大陸去和被告乙○○假結婚」（原審卷第一０
    七頁），又有乙○○之記載事由為探親，來台住址為台中縣
    太平市○○里○○○鄰○○路○段八十七巷十號（即鄭煜銘
    之戶籍地）的中華民國台灣地區旅行登記證影本附卷可稽（
    偵字第五五四號卷第七十頁）、足證此部分之犯行堪以認定
    。
二、上揭犯罪事實(二)部分，已經被告在警訊中供承：「高梅惠嫁
    予大陸男子丁強、劉巧玲嫁予大陸男子林建、楊悉華嫁予大
    陸男子林同斌‧‧‧‧‧都是假結婚」（偵字第四一四號卷
    第一九五頁），在原審也供承：「假結婚我有辦理」（原審
    卷(一)第一０九頁），又有甲○○在警訊中證述：「我只介紹
    楊悉華、高梅惠給大陸女子乙○○認識，並前往大陸與那邊
    男子辦理假結婚，我獲利二萬元，劉巧玲是由綽號阿弟介紹
    ，經指認乙○○也就是坐在刑警隊椅子上那位女子」，「是
    由姓陳的朋友介紹乙○○給我認識，問我有無女子想要嫁到
    大陸，順便可以遊玩，所以我才會介紹他們過去結婚，乙○
    ○包紅包給我」（偵字第四一四號卷第十九頁、第二十二頁
    ）在檢察官偵查中甲○○也供稱：「她（指乙○○）問有無
    人要去大陸結婚，叫我介紹給她，她會包紅包給我，我共介
    紹三個，有高梅惠、楊悉華及劉巧玲」（同上卷第一五八頁
    ），而高梅惠、楊悉華如何在甲○○以假結婚賺取人頭費用
    引誘下，與乙○○等人偽造文書辦理假結婚，亦經其等在警
    訊、偵查中及原審證述明確（偵字第四一三號卷第四十四-
    四十八頁、第七十一-七十七頁，偵字第八一九號卷第五十
    二- 五十四頁，原審卷(一)第一０七頁、第一八四、一八五、
    一九０頁），復有高梅惠、楊悉華、劉巧玲等人戶政事務所
    戶籍謄本、財團法人海峽文流基金會證明書、中華人民共和
    國福建省福州市公證處公證書、結婚證明書及入出境管理局
    檢附之入出境紀錄表、大陸地區人民進入台灣地區旅行證申
    請書、大陸地區人民進入台灣地區保證書，認證請求書等附
    卷可稽（高梅惠部分偵字第四一四號卷第三十七-四十九頁
    ，楊悉華部分偵字第四一三號卷第七十九頁、第八十三頁，
    劉巧玲部分偵字第五五四號卷第九十三-一０五頁），此部
    分事證明確，犯行亦堪以認定。
三、上揭犯罪事實(三)部分，已經廖棟偉在警訊中供承：「九十二
    年八月份左右，南投地方法院簡易法庭申請單身證明」、「
    是一名綽號小鳳大陸女子介紹的」，「都是綽號小鳳幫我辦
    」、「是大陸女子林建珍」、「是綽號阿鳳媒介仲介，及另
    一位阿鳳的姑姑共二人」，經警員訊以：「你為何會前往中
    國大陸辦理假結婚時」，廖棟偉答稱：「小鳳答應給我新台
    幣七萬元酬勞，但是我都沒有拿到現金，去大陸所有花費都
    是小鳳提供的」，嗣警方將拘提到案之被告乙○○請廖棟偉
    指認時，廖棟偉指認：「是這個人沒錯」，有筆錄之記載足
    憑（偵字第四一三號卷第一一四-一一五頁、第一二０頁）
    ，在原審廖棟偉也供稱：「我承認起訴書所載之犯罪事實」
    ，「我同意依簡易判決處刑」（原審卷(二)第五頁），又有廖
    棟偉與林建珍結婚登記之中華人民共和國結婚證書影本附卷
    可資佐證（偵字第七九一號卷第二十二頁），且乙○○於九
    十三年一月二十日為警查獲時，並於其住處扣得廖棟偉之印
    章一顆（偵字第五五四號卷、第一二九頁扣押物品目錄表編
    號十八），足見被告確有此部分之犯行，要無可疑。
四、被告乙○○雖否認有假結婚之情事，辯稱結婚均係真正，且
    戶籍都有登記在一起，唯戶籍登記在一起係為取得大陸地區
    人民進入台灣地區入境許可之必要條件，不能因之作為真正
    結婚之證明，而上述之結婚確係假結婚，已詳述如前，被告
    之辯解顯係卸責之詞，不足採信，犯行堪以認定。
五、按臺灣地區與大陸地區人民關係條例，已於九十二年十月二
    十九日修正公布全文九十六條，本件被告犯罪後，該條例第
    十五條、第七十九條既有修正變更，原七十九條第一項之法
    定刑：處五年以下有期徒刑、拘役或科或併科新台幣五十萬
    元以下罰金，修正為：處一年以上七年以下有期徒刑，得併
    科新台幣一百萬元以下罰金，並自九十二年十二月三十一日
    起施行，經比較新舊法，以舊法有利於被告，自應適用舊法
    論處。核被告乙○○所為(一)、上揭犯罪事實一部分，係違反
    修正前台灣地區與大陸地區人民關係條例第十五條第一款規
    定，應依修正前同條例第七十九條第一項處斷，另犯刑法第
    二百十六條、第二百十四條之行使使公務員登載不實之文書
    罪。被告與蘇金城、鄭煜銘就上揭犯行，有犯意之聯絡及行
    為之分擔，皆為共同正犯。又被告乙○○使公務員登載不實
    於所掌公文書復持以行使，使公務員登載不實之低度行為應
    為行使之高度行為所吸收，均不另論罪。(二)、上揭犯罪事實
    二部分，被告乙○○與甲○○、楊悉華、高梅惠、劉巧玲等
    人，以假結婚之方式，欲使大陸籍人士丁強、林同斌、林健
    來台，其中林健部分非法入境得逞，核其所為，係違反修正
    前台灣地區與大陸地區人民關係條例第十五條第一款規定，
    應依修正前同條例第七十九條第一項處斷，至丁強、林同斌
    部分，因犯行或為警發覺查獲而未果，或因充當人頭太太之
    楊悉華入監服刑無法辦理後續來台手續而入境，核其所為，
    均係違反修正前台灣地區與大陸地區人民關係條例第十五條
    第一款規定，應依修正前同條例第七十九條第三項、第一項
    處斷。上開丁強、林健假結婚部分，因已完成台灣地區之戶
    籍登記，並持以向入出境管理局辦理大陸地區人士來台之證
    件，並另犯刑法第二百十六條、第二百十四條之行使使公務
    員登載不實之文書罪。被告乙○○與甲○○、楊悉華、高梅
    惠、劉巧玲就前開犯罪事實之犯行，互有犯意聯絡及行為分
    擔，應論以共同正犯。另被告乙○○、利用不知情之旅行社
    人員王淑滿、呂水文代為填具「大陸地區人民進入臺灣地區
    旅行證申請書」及辦理入境許可，係為間接正犯。被告乙○
    ○使公務員登載不實之低度行為，應為行使使公務員登載不
    實文書高度行為所吸收，不另論處。(三)上揭犯罪事實三部分
    ，被告乙○○與判刑確定之被告廖棟偉，以假結婚之方式，
    欲使大陸籍人士林建珍來台，因犯行為警發覺查獲而未果，
    核其所為，係違反修正前台灣地區與大陸地區人民關係條例
    第十五條第一款規定，應依修正前同條例第七十九條第三項
    、第一項處斷。(四)被告乙○○連續多次使大陸地區人民非法
    入境罪及行使使公務員登載不實文書之犯行，其時間緊接，
    手段同一，所觸犯犯罪構成要件各相同之罪名，顯係基於概
    括犯意而反覆實施之，為連續犯之裁判上一罪關係，應各依
    刑法第五十六條之規定，論以一罪，並加重其刑。所犯前揭
    共同連續使大陸地區人民非法入境罪及共同連續行使使公務
    員登載不實文書罪間，有方法結果之牽連關係，為牽連犯之
    裁判上一罪，應依刑法第五十五條之規定，從一重之共同連
    續使大陸地區人民非法入境罪論處。
六、原審就被告乙○○部分論罪科刑，雖無不合，被告上訴意旨
    否認犯罪，並主張所有結婚均係真正，亦無理由，唯原判決
    關於劉巧玲部分，認被告另有攜同劉巧玲於九十二年九月二
    日在大陸地區守德市辦理公證結婚，並取得守德市公證處所
    發給之劉巧玲、林健之結婚公證書，即與事實不符，因守德
    市係核發賴元瀚、蕭雪玲之結婚公證書，原判決既有可議，
    即屬無可維持，應將原判決關於被告乙○○違反台灣地區與
    大陸地區人民關係條例部分撤銷改判，爰審酌被告本身以假
    結婚方式入境台灣地區，再為圖獲取人頭費之不法利益，竟
    以假結婚之方式使大陸地區人士非法入境台灣，造成大陸籍
    人士在台行蹤不明，無法有效管理，形成社會治安死角，影
    響國安，所生危害非小等情狀，而量處如主文所示之刑，以
    示懲儆。並扣案如附件所示之物，或屬被告所有與犯行無關
    之私人物品，或因代辦他人非起訴犯行之結婚證明文件，或
    因代辦假結婚而替他人保管不屬其所有之物品，而均不為沒
    收之諭知，併予敘明。
七、公訴意旨另以：被告乙○○明知賴元瀚主觀上並無與大陸地
    區女子結婚之意思，竟於九十二年六、七月間，遊說賴元瀚
    同意賺取人頭費後，帶往大陸地區與大陸地區女子蕭雪珍辦
    理假結婚，取得有關證件後前往海基會辦理結婚公證書之認
    證，再到埔里鎮戶政事務所辦理戶籍登記，隨即向入出境管
    理局以配偶來台探親為由，申請入境，因認被告另涉有非法
    使大陸地區人民入境及偽造文書等罪嫌。唯訊之被告乙○○
    堅決否認有此部分之犯行，辯稱其並未經辦賴元瀚與蕭雪珍
    之結婚事宜。經查，證人賴元瀚於原審審理時證稱其前往大
    陸是由洪姓長輩代為辦理，其並不認識甲○○（原審卷(二)第
    一三五頁、第一三七頁），而警員於九十三年一月十九日在
    乙○○之住處查扣之如附件所示之物，亦無與賴元瀚至大陸
    地區結婚之證明文件。此外，卷內亦無其他事證，足認賴元
    瀚與大陸地區女子蕭雪珍結婚之事，與被告乙○○有何關連
    ，是依卷內之事證，顯不足證明上開犯行係乙○○所為，因
    此部分，公訴人認與前揭科刑部分有連續犯之裁判上一罪關
    係，爰不另為無罪之諭知。
乙、被告甲○○部分
一、按被告死亡者，應諭知不受理之判決，刑事訴訟法第三百零
    三條第五款定有明文，查被告甲○○於九十四年六月十七日
    因病死亡，有財團法人仁愛綜合醫院中衛醫院字第三十八號
    死亡證明書附卷可稽，又有戶籍機關之個人基本資料查詢結
    果之個人基本資料欄之記載足憑，則被告業已死亡之事實，
    應堪信為真實，自應依法將原判決關於被告甲○○部分撤銷
    ，另為諭知不受理之判決。
二、至台灣南投地方法院檢察署移送併辦之九十四年偵字第一六
    ０號甲○○毒品危害防制條例案卷五宗，因起訴部分已諭知
    不受理之判決而無法併辦，自應退回移送機關另行依法處理
    ，併予敘明。
丙、據上論斷，應依刑事訴訟法第三百六十九條第一項前段、第
    三百六十四條、第三百零三條第五款、第二百九十九條第一
    項前段、修正前台灣地區與大陸地區人民關係條例第十五條
    第一款、第七十九條第一項、刑法第二十八條、第五十六條
    、第二百十六條、第二百十四條、第二條第一項但書、第十
    一條前段、第五十五條、罰金罰鍰提高標準條例第一條前段
    ，判決如主文。
本案經檢察官丙○○到庭執行職務。
中　　華　　民　　國　　94　　年　　10　　月　 18  　 日
            刑事第八庭  審判長法  官  羅  得  村
                              法  官  劉  榮  服
                              法  官  紀　文　勝
上列正本證明與原本無異。
如不服本判決應於收受送達後十日內向本院提出上訴書狀，其未
敘述上訴之理由者並得於提起上訴後十日內向本院補提理由書（
均須按他造當事人之人數附繕本）。
                              書記官  黃　薰  慧
中　　華　　民　　國　　94　　年　　10 　月　　19     日
臺灣地區與大陸地區人民關係條例第七十九條第一項
違反第十五條第一款規定者，處五年以下有期徒刑、拘役或科或
併科新台幣五十萬元以下罰金。
                                                      Ａ
